臺灣高等法院交通事件裁定　　　　　　96年度交抗字第1004號
　　抗　告　人 　甲○○
　　即受處分人
上列抗告人因違反道路交通管理處罰條例案件，不服台灣士林地
方法院，中華民國96年10月25日所為裁定（96年度交聲字第1261
、1262、1263、1264），提起抗告，裁定如下：
    主  　　文
抗告駁回。
    理 　　 由
一、汽車駕駛人，行經有燈光號誌管制的交岔路口闖紅燈，處新
    臺幣1,800元以上5,400元以下罰鍰，並記違規點數3點。
    汽車駕駛人，駕駛汽車有違反道路交通管理處罰條例行為，
    經交通勤務警察或依法令執行交通稽查任務人員制止時，不
    聽制止或拒絕停車接受稽查而逃逸，除按各該條規定處罰外
    ，處3,000元以上6,000元以下罰鍰，並記違規點數1點，道
    路交通管理處罰條例第53條第1項、第60條第1項及同條例第
    63條第1項第1款、第3款分別定有明文。
    依道路交通管理處罰條例第7條之2第1項第4款、第4項規定
    ，汽車駕駛人有不服指揮稽查而逃逸，得對汽車所有人逕行
    舉發處罰。前項逕行舉發，應記明車輛牌照號碼、車型等可
    資辨明之資料，查明汽車所有人姓名或名稱、住址後，製單
    舉發處罰。
二、抗告人即受處分人甲○○於民國96年5月14日凌晨0時26分、
    27分許，駕駛所有Q3-3033號牌自用小客車，行經臺北縣土
    城市○○路○段與三民路口、大暖路口、中興路口闖紅燈，
    經在場值勤員警攔停受檢，但抗告人不聽制止而加速逃逸，
    經警掣單逕行舉發「闖紅燈」、「拒停車受檢」違規，依道
    路交通管理處罰條例第53條第1項、第60條第1項規定，裁處
    3筆2700元罰鍰及3000元罰鍰，共計11000元，並分別依同條
    例63條第1項第3款、第1款，各記違規點數3點、1點，共計
    10點。
三、抗告意旨略以，抗告人並無違規事實，員警若要舉發應以科
    學儀器證明，不應濫用職權等語。
四、原審以抗告人上述違規事實，已據證人即現場舉發違規的台
    北縣政府警察局土城分局頂埔派出所員警廖明峰、林中勝明
    確結證。
    證人廖明峰證稱：「當天在現場執行惡性違規、酒駕勤務，
    有員警鄭武芳、林中勝、韓先發及我共4人，時間是凌晨0時
    到2時，我們在中央路4段39號中油加油站前面，所站的位置
    如我在現場圖所繪製，我站在分隔島的一個缺口，剛好是37
    巷口，其他3位同事站在加油站的兩側，巡邏車停在加油站
    的路旁。當時我們4人執行路檢及酒駕勤務，我看見前方三
    民路跟大暖路口號誌已轉換為紅燈，Q3-3033號自小客車由
    我前方中央路南向北疾駛而來，我跟其他3位同仁說有車過
    來，請他們攔停，林中勝拿出指揮棒向前攔車，Q3-3033號
    自小客車駕駛人由慢車道轉向快車道，當時我們3位員警已
    經親眼目睹他的車號，因當時我們想他可能不會停已經有注
    意，且當時在加油站前燈光很亮，在小客車經過我前面時我
    有確認他的車號是Q3-3033號，是BMW深藍色寶馬，車子駛過
    之後，我還有確認一次車牌號碼，之後我第一個動作是以該
    車車號查詢車籍資料確認沒有錯之後即開單。當時在現場林
    中勝有拿指揮棒攔停，我也有拿指揮棒從分隔島出來攔停，
    因他切到外側車道我就跳上分隔島。現場林中勝也有吹哨，
    我看到該部小客車車牌號碼最近的距離約5到10公尺，我在
    分隔島拿指揮棒攔停時距離小客車約5到10公尺。當時在現
    場有4位警員很明顯，駕駛人是已經連闖2個紅燈，就是闖中
    央路4段與三民路路口及中央路4段與大暖路路口的紅燈，看
    到我們後又加速逃逸，因異議人只是交通違規，車子也沒有
    失竊，所以我們沒有作追車攔截的動作。當時該部小客車通
    過該路口時有減速後再加速，林中勝出來攔停之後，有稍微
    減速，然後變換車道又加速往中興路方向逃逸。該駕駛人有
    闖中興路與三民路路口之紅燈，該路口的紅燈距離我們大約
    265公尺，當時因是夜間很明顯，且是直路，該處路口的號
    誌3個路口都是紅燈，因該件違規是闖紅燈拒檢，所以逕行
    舉發。」等語（原審24-26）。
    證人林中勝證稱：「當天在現場執行路檢勤務時，看到三民
    路、大暖路口號誌為紅燈，我站在加油站前，號誌已經轉換
    為紅燈，我稍微往前看，遠遠聽到有引擎聲，該部小客車從
    中央路三峽往板橋的方向在外側車道過來，經過三民路、大
    暖路口直接過來，我有拿指揮棒還有鳴笛攔停，但該車未停
    。我攔停時人有往前走出去車道上，車子駛來時沒看到車牌
    ，通過之後我從後面看到該車車牌號碼是Q3-3033號，我看
    到車牌後再與旁邊同事確認無誤後查詢車籍資料。該部小客
    車行經中央路與中興路口時也是闖紅燈，沒有停車，我看到
    該部車是BMW廠牌，藍色車。」等語（原審27）。
    並有台北縣政府警察局員警工作紀錄簿、電腦資料查詢紀錄
    簿各1份、現場簡圖1張、該舉發路段白天及夜間路口照片6
    張可證。
    依證人繪製的現場圖，案發時證人廖明峰站在圖中大暖路37
    巷分隔島，證人林中勝則站在圖中加油站路旁，而抗告人駕
    駛Q3-3033號自用小客車連闖三民路口與大暖路口紅燈後，
    由慢車道切往內側快車道行駛，而證人2人同時目睹抗告人
    車牌號碼是在5到10公尺的距離，且當時抗告人有稍微減速
    後再加速逃逸，抗告人於原審訊問時並不否認駕車行經該路
    段時，確實有看見員警於路旁指揮交通等情（見原審96年10
    月3日訊問筆錄第2、3頁）。
    可認證人廖明峰、林中勝等確有清楚看見抗告人的車牌無誤
    ，且抗告人也已看見證人等攔停的動作。
    再依證人提出的現場照片，攔檢路口及加油站處凌晨光線充
    足，路口三時向號誌分明，依證人等所站位置，夜間更可清
    晰看見三民路、大暖路、中興路口號誌燈時向，益證證人廖
    明峰、林中勝證稱抗告人闖紅燈、拒絕停車受檢等違規行為
    ，應為真實。
    證人兩人是當場目擊抗告人駕駛汽車行經有燈光號誌管制的
    交岔路口闖紅燈，且向抗告人以手勢示意請抗告人停車攔檢
    ，在抗告人不服稽查逃逸、員警當場記下車號資料並查明與
    Q3-3033號自用小客車特徵相符始製單逕行舉發，且當時抗
    告人的違規行為是發生於瞬間，自無可能期待警員及時拍攝
    照片。
    因而認抗告人確有駕駛車輛於上述時地闖紅燈行駛，經交通
    勤務警察制止，拒絕停車接受稽查而逃逸的違規事實，原處
    分機關依據道路交通管理處罰條例第53條第1項、第60條第1
    項規定，分別裁處罰鍰2700元，共計3筆及3000元，並分別
    依同條例63條第1項第3款、第1款，各記違規點數3點及1點
    ，共計10點，並無違誤而駁回其聲明異議。
五、審認事用法，並無不當。抗告人仍以未闖紅燈，否認違規等
    已經審酌的事由，指稱原裁定不當，並無理由，應予駁回。
六、依道路交通案件處理辦法第26條，刑事訴訟法第412條，裁
    定如主文。
中　　華　　民　　國　　96　　年　　12 　　月　 11　　日
                  刑事第六庭  審判長法　官  林堭儀
　　　　　　　　　　　　　　　　　　法  官  陳玉雲
　　　　　　　　　　　　　　　　　　法  官  郭豫珍
以上正本證明與原本無異。
不得再抗告。
                                    書記官  胡勤義
中　　華　　民　　國　　96　　年　　12　　月　　12　　日
